【裁判字號】    98,消債更,73
【裁判日期】    990402
【裁判案由】    聲請更生程序
【裁判全文】
            臺灣宜蘭地方法院民事裁定
聲  請  人  即
債  務  人  乙○○
代  理  人  林恒毅律師
上列聲請人聲請消費者債務清理條例更生事件，本院裁定如下：
    主  文
聲請人乙○○自中華民國九十九年四月六日下午四時起開始更生
程序。
命司法事務官進行本件更生程序。
    理  由
一、按債務人不能清償債務或有不能清償之虞者，得依本條例所
    定更生或清算程序，清理其債務；而法院開始更生程序之裁
    定，應載明其年、月、日、時，並即時發生效力。次按法院
    裁定開始更生或清算程序後，得命司法事務官進行更生或清
    算程序，必要時得選任律師、會計師或其他適當之自然人或
    法人一人為監督人或管理人。消費者債務清理條例第3 條、
    第45條第1 項、第16條第1 項分別定有明文。
二、聲請意旨略以：聲請人前因卡債及保證債務，致積欠債務合
    計新臺幣（下同）1,025,810元。聲請人目前收入約30500元
    ，除自己生活必要費用外，因已離婚故尚須獨立扶養未成年
    子女曾雯暄（84年5月11日生）、曾心郁（85年4月30日生）
    、曾柏嫆（87年4月8日生），此外尚有民間債務未償，是聲
    請人並無其他財產，而依聲請人之收入，實已無法清償上述
    債務，故聲請人乃向保證債務以外之最大債權銀行即國泰世
    華商業銀行股份有限公司（下稱國泰世華銀行）聲請進行債
    務協商而協商不成立。綜上，在聲請人無擔保或無優先權之
    債務總額未逾1,200萬元，復未經法院裁定開始清算程序或
    宣告破產之情形下，爰依法聲請更生等語。
三、經查：
（一）聲請人前開主張，業據其提出財產及收入狀況說明書、債
      權人清冊、聲請人2年內之收支表、財政部臺灣省北區國
      稅局財產歸屬資料清單、薪資袋影本、前置協商不成立證
      明書、戶籍謄本、離婚協議書、必要生活費用單據等為證
      。
（二）聲請人積欠國泰世華商業銀行89,122元、甲○商業銀行31
      ,244元、台新商業銀行84,000元、中國信託商業銀行80,4
      44元，另有擔任其妹曾真於90年間向花蓮區中小企業銀
      行借款100萬元、30萬元之無擔保借款之連帶保證人，目
      前欠款皆已到期，且未履行還款已轉列呆帳，尚欠743,42
      1元，此有中國信託商業銀行99年3月24日陳報狀及相關貸
      款資料可憑，是聲請人之無擔保債務總額為1,028,231元
      （雖聲請人另主張尚有積欠「臺灣歐力克股份有限公司」
      、「潤泰」公司汽車貸款云云，然查此部分聲請人並未提
      供足夠資料供本院查證，從而本院無從查考，自難信為真
      。）而聲請人名下並無任何財產可供清償，且其於96年12
      月31日起至98年8月14日止在監執行，此有臺灣嘉義監獄
      出監證明書可參。是聲請人於聲請更生前2 年亦難有何收
      入或儲蓄。加上聲請人尚須扶養3名未成年子女，則以聲
      請人目前收入而言，已得認已有不能清償其所負債務之虞
      。
（三）此外，本件復查無債務人有消費者債務清理條例第6條第3
      項、第8條或第46條各款所定駁回更生聲請之事由存在，
      則債務人聲請更生，尚屬有據而應予准許，爰依上開規定
      命司法事務官進行本件更生程序，而裁定如主文所示。
四、依消費者債務清理條例第45條第1項、第16條第1項，裁定如
    主文。
中    華    民    國    99    年    4     月    2    日
                  臺灣宜蘭地方法院民事庭
                          法  官  蔡仁昭
以上正本與原本無異。
本裁定不得抗告。
本裁定業於99年4月6日下午4時公告。
中    華    民    國    99    年    4     月    2     日
                         書記官   林嘉萍

司法院資訊處製作；財團法人民間司法改革基金會備份。
